Luísa W. de Lima Chaves

Desenvolvedora web full stack | C# | JavaScript | HTML/CSS | Visual Basic Barro vermelho, Natal - RN | (84) 987438803 | <u>luisa.lch4ves@gmail.com</u>

Resumo

Possuo habilidades em diversas linguagens de programação, incluindo C#, JavaScript, TypeScript, PHP, Python, C++ e SQL, além de experiência com desenvolvimento de frontend (HTML/CSS, React Native) e back-end (Web Services, Windows Services). Tenho conhecimento em Visual Basic para desenvolvimento desktop e em Crystal Reports para criação de relatórios. Com experiência em desenvolvimento de software e manutenção de sistemas na área de informática.

Experiência

Intellissis Sistemas Inteligentes - Desenvolvedora web - Júnior 01/2023 - Atual

Desenvolvimento de soluções especializadas em geotecnologia, projetos de P&D e
georreferenciamento, trabalhando com HTML, CSS, JavaScript e C# para criar e manter
aplicações web e Windows Services.

HalvernyX Informática - Desenvolvedora Visual Basic - Estagiária 06/2022 -01/2023

Atuei na elaboração e manutenção de aplicações desktop utilizando Visual Basic, além do desenvolvimento de relatórios personalizados com Crystal Reports. As soluções eram voltadas para diversos segmentos, como fazendas, fábricas e clínicas, exigindo soluções adaptáveis às necessidades de cada cliente.

Educação

Instituto Federal de Educação, Ciência e Tecnologia do Rio Grande do Norte 01/2020 - 12/2023 Curso técnico em informática para internet

Universidade Federal do Rio Grande do Norte 01/2024 - Cursando Bacharelado em Ciência e Tecnologia

Idiomas

- Inglês intermediário
- Espanhol básico

Projetos acadêmicos

Curam

Aplicativo móvel voltado para a integração na área da saúde, com o objetivo de inovar o setor ao conectar pacientes a profissionais de saúde credenciados, tanto independentes quanto conveniados. A plataforma permite o agendamento de consultas presenciais e online, realização de exames e atendimento rápido via chat. O desenvolvimento foi realizado no IFRN utilizando React Native e NestJS.

Gordon Store

Plataforma de e-commerce web projetada para oferecer uma experiência totalmente voltada ao público geek, disponibilizando exclusivamente produtos como quadrinhos e jogos digitais. O sistema foi desenvolvido no IFRN utilizando C# e ASP.NET.